【裁判字號】    98,審訴,509
【裁判日期】    980810
【裁判案由】    違反槍砲彈藥刀械管制條例
【裁判全文】
臺灣新竹地方法院刑事判決             98年度審訴字第509號
公  訴  人  臺灣新竹地方法院檢察署檢察官
被      告  甲○○
上列被告因違反毒品危害防制條例案件，經檢察官提起公訴（97
年度偵緝字第520號、98年度毒偵字第772號）後，經被告於本院
準備程序中，就被訴事實為有罪之陳述，經告知被告簡式審判程
序之旨，並聽取檢察官、被告之意見後，經本院合議庭裁定由受
命法官進行簡式審判程序，本院判決如下：
    主  文
甲○○施用第一級毒品，累犯，處有期徒刑柒月。又施用第二級
毒品，累犯，處有期徒刑肆月。應執行有期徒刑拾月。
    犯罪事實
一、甲○○前於民國79年間，因違反肅清煙毒條例案件，經臺灣
    高等法院於81年9月9日以81年度上重更一字第10號判決判處
    有期徒刑15年，褫奪公權10年確定，於87年9 月22日假釋出
    監交付保護管束，至94年8 月17日保護管束期滿未經撤銷，
    其未執行之刑，以已執行論。另於96年間，因施用毒品案件
    ，經本院於96年12月31日以96年度毒聲字第430 號裁定送觀
    察、勒戒後，認無繼續施用毒品之傾向，於97年10月28日執
    行完畢釋放出所，並由臺灣新竹地方法院檢察署檢察官於同
    日以97年度毒偵緝字第146 號、97年度毒偵字第1856號為不
    起訴處分確定。
二、詎甲○○仍不知悔改，於上開觀察、勒戒執行完畢釋放後5
    年內，復基於施用第一級毒品海洛因之犯意，於98年3 月26
    日晚間8時5分許為警採尿時起往前回溯26小時內之某不詳時
    間，在其位於新竹市○○街6 巷13號之住處，以將第一級毒
    品海洛因摻入香菸內點燃後吸取其煙霧之方式，非法施用第
    一級毒品海洛因1 次；另基於施用第二級毒品甲基安非他命
    之犯意，於98年3月26日晚間8時5 分許為警採尿時起往前回
    溯96小時內之某不詳時間，在上開住處，以將第二級毒品甲
    基安非他命置於吸食器（未扣案）內燒烤後吸取煙霧之方式
    ，非法施用第二級毒品甲基安非他命1次。嗣為警於98年3月
    26日依列管毒品人口通知採集尿液送驗後，檢驗結果呈安非
    他命、甲基安非他命、可待因、嗎啡等陽性反應，始知悉上
    情。
三、案經新竹市警察局第三分局報告臺灣新竹地方法院檢察署檢
    察官偵查起訴。
    理    由
一、程序部分：
    按除被告所犯為死刑、無期徒刑、最輕本刑為3 年以上有期
    徒刑之罪或高等法院管轄第一審案件者外，於前條第1 項程
    序進行中，被告先就被訴事實為有罪之陳述時，審判長得告
    知被告簡式審判程序之旨，並聽取當事人、代理人、辯護人
    及輔佐人之意見後，裁定進行簡式審判程序，刑事訴訟法第
    273條之1第1 項定有明文。本件被告甲○○所犯係死刑、無
    期徒刑、最輕本刑為3 年以上有期徒刑以外之罪，其於準備
    程序中就被訴事實為有罪之陳述，經告知簡式審判程序之旨
    ，並聽取公訴人及被告甲○○之意見後，本院合議庭認為適
    宜而裁定由受命法官獨任進行簡式審判程序，合先敘明。
二、認定被告甲○○犯行所憑之各項證據：
（一）被告甲○○對於其施用第一級毒品海洛因、第二級毒品甲
      基安非他命之犯行，迭於本院準備、簡式審判程序時均坦
      承不諱（本院卷第34頁背面、第38頁背面）。
（二）臺灣檢驗科技股份有限公司98年4 月15日出具之濫用藥物
      檢驗報告暨列管毒品人口尿液檢體採集送驗紀錄表各1 份
      （見98年度毒偵字第772 號偵查卷第6、7頁）在卷足參：
      對於被告甲○○於98年3 月26日晚間8時5分許在警局所親
      採封緘之尿液（檢體編號：FＺ00000000000 號），經送臺
      灣檢驗科技股份有限公司以氣相層析質譜儀分析法檢驗後
      ，呈鴉片類、安非他命類陽性反應，其中可待因、嗎啡濃
      度分別為2753 ng/ml、21579ng/ml，各逾閾值濃度（均為
      300ng/ml）9 倍、71倍有餘，而安非他命、甲基安非他命
      濃度則各為1616ng/ml、5672ng/ml，各逾閾值濃度（均為
      500ng/ml）3倍、11倍有餘，是被告甲○○於98年3月26日
      晚間8時5分許採尿時起分別往前回溯26小時及96小時之某
      不詳時間，應分別有施用第一級毒品海洛因、第二級毒品
      甲基安非他命各1 次之犯行，且核與其於本院準備程序、
      簡式審判程序所為之供述相符。
（三）甲○○前於96年間，因施用毒品案件，經本院於96年12月
      31日以96年度毒聲字第430 號裁定送觀察、勒戒後，認無
      繼續施用毒品之傾向，於97年10月28日執行完畢釋放出所
      ，並由臺灣新竹地方法院檢察署檢察官於同日以97年度毒
      偵緝字第146 號、97年度毒偵字第1856號為不起訴處分確
      定等情，有臺灣高等法院被告前案紀錄表1 份在卷可參。
      其於前開觀察、勒戒執行完畢釋放後5 年內，再犯本件施
      用毒品之犯行，依毒品危害防制條例第23條第2 項規定，
      本院自應予以審理。
（四）綜上，本件被告甲○○施用毒品之犯行明確，均應依法予
      以論科。
三、論罪科刑：
（一）論罪：按海洛因、甲基安非他命分別係毒品危害防制條例
      第2條第2項第1款、第2款所定之第一、二級毒品，均屬違
      禁物，自不得非法持有、施用。故核被告甲○○於98年3
      月26日晚間8時5分許採尿時起往前回溯26小時內之某不詳
      時間，非法施用第一級毒品海洛因1 次之犯行，係犯毒品
      危害防制條例第10條第1 項之施用第一級毒品罪；另於98
      年3月26日晚間8時5 分許採尿時起往前回溯96小時內之某
      不詳時間，非法施用第二級毒品甲基安非他命1 次之犯行
      ，則係犯毒品危害防制條例第10條第2 項之施用第二級毒
      品罪；又被告甲○○持有第一級毒品海洛因、第二級毒品
      甲基安非他命後，進而施用，其持有之低度行為應為施用
      之高度行為所吸收，不另論以持有第一級毒品及第二級毒
      品罪。
（二）數罪併罰：被告甲○○施用第一級毒品海洛因、第二級毒
      品甲基安非他命各1 次等犯行，其犯意各別，行為互異，
      構成要件不同，自應分別論罪，合併處罰。
（三）累犯：被告甲○○前於79年間，因違反肅清煙毒條例案件
      ，經臺灣高等法院於81年9月9日以81年度上重更一字第10
      號判決判處有期徒刑15年，褫奪公權10年確定，於87年9
      月22日假釋出監交付保護管束，至94年8 月17日保護管束
      期滿未經撤銷，其未執行之刑，以已執行論等情，有臺灣
      高等法院被告前案紀錄表1 份在卷可按，其受有期徒刑之
      執行完畢，5 年以內故意再犯本件有期徒刑以上之罪，為
      累犯，應依刑法第47條第1項規定加重其刑。
（四）量刑：爰審酌被告甲○○除有上開構成累犯之刑事前案紀
      錄，另有施用毒品經送觀察、勒戒之刑事紀錄，業已詳述
      如上，足徵其素行非佳，竟仍不知戒惕，再度違犯本件毒
      品危害防制條例第10條第1項、第2項之罪，無視於毒品對
      於自身健康之戕害及國家對於杜絕毒品犯罪之禁令；其犯
      罪之動機、目的單純；又施用毒品係自戕行為，犯罪手段
      平和，亦未因此而危害他人，所生損害非大；再考之其於
      犯後坦承犯行，態度良好，並參諸施用毒品者均有相當程
      度之成癮性及心理依賴，其犯罪心態與一般刑事犯罪之本
      質並不相同，應側重以適當之醫學治療及心理矯治處遇為
      宜等一切情狀，量處如主文所示之刑，以示懲儆。
據上論斷，應依刑事訴訟法第273條之1第1項、第299條第1 項前
段，毒品危害防制條例第10條第1項、第2項，刑法第11條前段、
第47條第1項、第51條第5款，判決如主文。
本案經檢察官王唯怡到庭執行職務。
中    華    民    國    98    年    8     月    10    日
                  刑事第九庭法  官    劉兆菊
以上正本證明與原本無異。
如不服本判決應於收受本判決後10日內向本院提出上訴書狀，上
訴書狀應敘述具體理由。上訴書狀未敘述上訴理由者，應於上訴
期間屆滿後20日內補提理由書狀於本院「切勿逕送上級法院」。
                              書記官  林兆嘉
中    華    民    國    98    年    8     月    10    日
附錄本案論罪科刑法條全文
毒品危害防制條例第10條
施用第一級毒品者，處6月以上5年以下有期徒刑。
施用第二級毒品者，處3年以下有期徒刑。


司法院資訊處製作；財團法人民間司法改革基金會備份。
